【裁判字號】    97,訴,1147
【裁判日期】    971219
【裁判案由】    搶奪等
【裁判全文】
臺灣桃園地方法院刑事判決              97年度訴字第1147號
公  訴  人  臺灣桃園地方法院檢察署檢察官
被      告  丙○○
上列被告因搶奪等案件，經檢察官提起公訴（97年度偵字第2096
0 號），被告於本院準備程序進行中就被訴事實為有罪之陳述，
經告知簡式審判程序之旨，並聽取當事人之意見後，經本院合議
庭裁定由受命法官獨任進行簡式審判程序，判決如下：
    主  文
丙○○竊盜，處有期徒刑月，扣案方型握把之機車鑰匙壹支沒
收。又意圖為自己不法之所有，而搶奪他人之動產，處有期徒刑
柒月。又意圖為自己不法之所有，而搶奪他人之動產，處有期徒
刑柒月。應執行有期徒刑壹年月，扣案方型握把之機車鑰匙壹
支沒收。
    事  實
一、丙○○意圖為自己不法所有，分別為下列行為：
（一）基於竊盜之犯意，於97年9 月20日上午7 時前某時，在桃
      園縣平鎮市○○路與民族路口之彰化銀行新明分行騎樓下
      ，見許億如所有（由乙○○占有使用中）之車牌號碼HTL-
      806 號光陽廠牌紅色重型機車停放於該處，即以持自備之
      方型握把機車鑰匙1 支插入機車電門發動機車之方式，徒
      手竊取該機車得手，充作其為事實欄一、（二）、（三）
      所示搶奪犯行之代步工具。
（二）基於搶奪之犯意，於97年9 月20日下午6 時25分許，騎乘
      前開車牌號碼HTL-806 號重型機車，行經在桃園縣中壢市
      ○○路8 號前，見甲○○獨自於路邊牽移機車，即趁甲○○不及防備之際，徒手搶奪甲○○掛於左手之金黃色曼谷
      包1 個（內有現金新臺幣（下同）1,000 元，國泰銀行、
      臺灣銀行提款卡、永豐銀行提款卡、郵局提款卡、甲○○
      身分證、甲○○駕駛執照各1 張）得手。嗣丙○○將現金
      留供己用，其餘物品則棄置於桃園縣平鎮市○○路與振興
      西路口之三崇橋下水圳。
（三）基於搶奪之犯意，於97年9 月21日上午7 時許，騎乘前開
      車牌號碼HTL-806 號重型機車，行經桃園縣中壢市○○路
      264 巷「中華中醫」前，見丁○○、蔡文川在該處行走，
      即趁丁○○不及防備之際，徒手搶奪丁○○以左手提握之
      土黃色手提包1 個（內有現金8,600 元，健保卡、身分證
      、第一銀行提款卡、郵局提款卡、機車駕照、機車行照各
      1 張）。嗣丙○○將搶得之現金花用殆盡，其餘物品棄置
      於桃園縣平鎮市○○路與振興西路口之三崇橋下水圳。
    嗣經甲○○報警處理，並提供前開重型機車車牌號碼後3 碼
    及疑似作案機車之停放位置。丙○○於97年9 月22日上午11
    時許，頭戴安全帽並騎乘腳踏車，前往桃園縣平鎮市○○路
    ○ 段平鎮高中圍牆旁，欲騎乘停放於該處之車牌號碼HTL-80
    6 號重型機車時，為在該處埋伏守候之員警當場查獲。並扣
    得丙○○所有供犯本件事實欄一、（一）所示竊盜犯行所用
    之方型握把機車鑰匙1 支。
二、案經桃園縣政府警察局中壢分局報告臺灣桃園地方法院檢察
    署檢察官偵查起訴。
    理  由
一、按刑事訴訟法第273 條之1 第1 項規定除被告所犯為死刑、
    無期徒刑、最輕本刑為3 年以上有期徒刑之罪或高等法院管
    轄第一審案件者外，於審判期日前之準備程序進行中，被告
    先就被訴事實為有罪之陳述時，審判長得告知被告簡式審判
    程序之旨，並聽取當事人、代理人、辯護人及輔佐人之意見
    後，裁定進行簡式審判程序。經查，本件被告丙○○被訴搶
    奪等案件，非前開不得進行簡式審判程序之案件，經被告於
    本院準備程序進行中就被訴事實為有罪之陳述，且經本院告
    知被告簡式審判程序之旨，聽取被告及檢察官之意見後，爰
    依上開刑事訴訟法第273 條之1 第1 項之規定，裁定由受命
    法官獨任進行簡式審判程序，合先敘明。
二、上揭犯罪事實，業據被告丙○○於警詢、檢察官訊問時及本
    院審理中坦承不諱，核與證人即被害人乙○○、甲○○、丁○○分別於警詢及檢察官訊問時，證人即事實欄一、（三）
    時、地在場之人蔡文川於檢察官訊問時證述情節相符，並有
    贓物領據（保管）單2 張、現場照片9 張、車牌號碼HTL-80
    6 號重型機車車籍查詢資料1 份、桃園縣政府警察局勤務指
    揮中心受理案件紀錄表各1 份在卷可稽，復有被告所有供犯
    本件事實欄一、（一）所示竊盜犯行所用之方型握把機車鑰
    匙1 支扣案足憑。足認被告前揭任意性自白與事實相符，應
    堪採信。綜上所述，本件事證明確，被告犯行洵堪認定，應
    予依法論罪科刑。
三、核被告丙○○於事實欄一、（一）所為，係犯刑法第320 條
    第1 項竊盜既遂罪；於事實欄一、（二）、（三）所為，均
    係犯刑法第325 條第1 項搶奪既遂罪。被告所犯上開4 罪間
    ，犯意各別，行為互殊，應予分論併罰。爰審酌被告正值壯
    年、智識健全，竟不思以正常管道賺取金錢，為獲取金錢供
    其從事賭博性電玩之玩樂所需，即屢犯前開財產犯罪以遂其
    一己私欲，對被害人之心理及社會治安造成極大危害，惟念
    犯後坦承犯行，態度尚可，並其犯罪動機、目的、次數、犯
    罪所得財物價值、迄未與被害人達成和解，惟竊得之車牌號
    碼HTL-806 號光陽廠牌紅色重型機車1 輛業經乙○○取回、
    被害人甲○○復領回500 元現金等一切情狀，分別量處如主
    文所示之刑，並定其應執行之刑。
據上論斷，應依刑事訴訟法第273 條之1 第1 項、第299 條第1
項前段，刑法第325 條第1 項、第320 條第1 項、第51條第5 款
，刑法施行法第1 條之1 第1 項、第2 項前段，判決如主文。
本案經檢察官黃珮如到庭執行職務。
中    華    民    國    97    年    12    月    19    日
                  刑事第十一庭  法  官  林蕙芳
以上正本證明與原本無異。
如不服本判決應於收受判決後10日內向本院提出上訴書狀，並應
敘述具體理由。其未敘述上訴理由者，應於上訴期間屆滿後20日
內向本院補提理由書 (均須按他造當事人之人數附繕本)「 切勿
逕送上級法院」。
                              書記官  郭玉芬
中    華    民    國    97    年    12    月    19    日
附錄法條依據：
中華民國刑法第320條
意圖為自己或第三人不法之所有，而竊取他人之動產者，為竊盜
罪，處 5 年以下有期徒刑、拘役或 5 百元以下罰金。
意圖為自己或第三人不法之利益，而竊佔他人之不動產者，依前
項之規定處斷。
前二項之未遂犯罰之。
中華民國刑法第325條
意圖為自己或第三人不法之所有，而搶奪他人之動產者，處 6 月
以上 5 年以下有期徒刑。
因而致人於死者，處無期徒刑或 7 年以上有期徒刑，致重傷者，
處 3 年以上 10 年以下有期徒刑。
第 1 項之未遂犯罰之。


司法院資訊處製作；財團法人民間司法改革基金會備份。
